---
title: "Batch8_CodingChallenge_Week1"
output: html_notebook
---

#Minggu ini, challenge kita adalah looping di R. Contoh looping: 

```{r}
for (x in 1:3){
  print(x)
}
```
Soal 1: Print out integers which are multiples of 3 from 1 to 22.
(Print out bilangan bulat yang merupakan kelipatan 3 dari 1 sampai 22).
Ekspektasi jawaban: Ketika kode kalian di-run, muncul angka-angka: 3, 9, 12, 15, 18, 21. Gunakan looping. 

```{r}
for (i in 1:22) {
  if (i %% 3 == 0){
    cat(i)
  }
  cat(" ")
}
```
Soal 2: Buat sebuah function di R untuk mengecek apakah sebuah angka merupakan bilangan prima atau bukan.


```{r}
prime_chek <- function(n)
{
  count = 0
  for( i in 2:n)
  {
    
    if(n%%i == 0){count = count+1}
    
  }
  if(count > 1){
    print(paste(n,"is not a prime number"))}
  else{print(paste(n,"is a prime number"))}
}

prime_chek(5)
```

Ekspektasi jawaban: misal fungsi Anda bernama prime_check. Ketika kita jalankan prime_check(5), maka outputnya adalah '5 is a Prime number'. Fungsi ini harus bisa berlaku untuk input apa pun. 

Clue: Pengecekan bilangan prima menggunakan looping dan modulo. 
```{r}
paste('Hasil dari 5 modulo 2 adalah',5 %% 2)  
# 5 Modulo 2 sama dengan 1. Artinya, 5 dibagi 2, sisanya 1

paste('Hasil dari 6 modulo 3 adalah', 6 %% 3)
# 6 Modulo 3 sama dengan 0. Artinya 6 dibagi 3, sisanya 0.
```